# 请教陈版主，关于完工进度成本确认

提问人：yuriy 玩玩 时间：2017-07-22 09:50:40
审计一家施工企业，工程100%完工了，收入已全部确认，但是确认的成本与预算成本存在差异，金额很大，企业财务解释实际成本和预算肯定存在差异啊，这个解释是不是有问题，请教陈版主解释

回答人：chenyiwei
赞同楼上两位意见。 建议在确定差异原因的基础上，确定该公司的成本预算、成本归集核算的内部控制和基础工作是否存在问题，能否依赖。不排除要重新考虑一下完工百分比法的适用性问题。

提问人：撼树蚍蜉小呆 时间：2017-07-23 17:46:27
请教陈版主，审计黑龙江一家建筑企业时，甲方代扣代缴养老统筹金时，企业一次性记入工程施工-施工成本（即借：工程施工贷：应收账款）。导致目前社保局养老户仍有 2000 多万待抵扣养老金。但此资产未在账面体现，用哪个科目体现比较合适。黑龙江这边建筑业养老统筹比较普遍，一般都是工程结算时按结算款的一定比例甲方代扣代缴。

回答人：chenyiwei
不清楚具体情况，能否将业务流程和背景详细说下？